---
title: "GSE12683 - mice"
author: "Gabriel"
date: "`r Sys.Date()`"
output: html_document
---

#Packages   
```{r}
library(tidyverse)
library(GEOquery)
library(limma)
library(oligo)

#Annotation
library(affycoretools)
library(pd.mouse430a.2)
library(mouse430a2.db)

#Clustering
library(dendextend)
library(FactoMineR); library(factoextra)

#Plots
library(EnhancedVolcano)
library(pheatmap)

#Enrichment
library(clusterProfiler)
library(enrichplot)
library(GOplot)
library(msigdbr)
```

#Data entry
```{r}
my_id <- "GSE12683"
geo <- getGEO(my_id)

gse <- geo[[1]]
pd <- pData(gse)

pd.male <- pd %>% filter(characteristics_ch1.1 %in% 'Male')

pd.male['celfile'] <- str_split(pd.male$supplementary_file, '/') %>% map_chr(tail, 1)

#Selecionar amostras também no gse
gse.male <- gse[,rownames(pd.male)]

gse_celdata <- read.celfiles(paste0('GSE12683_RAW/', pd.male$celfile), phenoData = phenoData(gse.male))
#'pd.mouse430a.2'
```

##Annotation
```{r}
eset <- rma(gse_celdata)
columns(mouse430a2.db)
eset <- annotateEset(eset, mouse430a2.db, columns = c("PROBEID", "ENTREZID", "SYMBOL", "GENENAME", "ENSEMBL"))

eset$data_row_count
table(duplicated(fData(eset)$ENSEMBL))
table(unique(fData(eset)$ENSEMBL))
```

##Remover duplos e NAs
```{r}
anno_gse <- eset@featureData@data

anno_grouped <- group_by(anno_gse, PROBEID)
anno_summ <- dplyr::summarize(anno_grouped, n_matches=n_distinct(SYMBOL))
#SEM probes duplicadas

#Remover NAs
probes_na <- subset(anno_gse, !is.na(SYMBOL))
probes_na <- featureNames(eset) %in% probes_na$PROBEID
gse_final <- subset(eset, probes_na)

fData(gse_final)

exp_gse <- exprs(gse_final)

oligo::hist(exp_gse)
oligo::hist(gse_final)
```


##Filtro baixas leituras
```{r}
gse_medians <- rowMedians(exp_gse)

hist(gse_medians, 100, freq=F, col='cornsilk') 
abline(v=4.7, col='red')

threshold <- apply(gse_final, 1, function(x) {
  sum(x > 4.7) >= 6 })

table(threshold)

eset_filtered <- subset(gse_final, threshold)
exp_filtered <- exprs(eset_filtered)

oligo::hist(eset_filtered)
```

#Remover GenesIDs duplos
```{r}
gene_ids <- fData(eset_filtered)
table(duplicated(gene_ids$ENSEMBL))
```

#Clusterização
```{r}
pd.male$Grupo <- pd.male$characteristics_ch1 %>% str_split(" ") %>% map_chr(head, 1)

ann <- dplyr::select(pd.male, Grupo)
```

##Dendograma
```{r}
dist <- dist(t(exp_filtered))
hc <- hclust(dist)
dend <- as.dendrogram(hc)


dend %>% 
  color_labels(labels = colnames(exp_filtered[,1:5]),
               col='purple') %>% 
  color_labels(labels = colnames(exp_filtered[,6:10]),
               col='darkgreen') %>% 
  plot()
```

##PCA
```{r}
pca <- PCA(t(exp_filtered), graph = F)

fviz_pca_ind(pca,
             mean.point=F,
             geom=c('point', 'text'),
             geom.ind=c('point', 'text'), pointshape=21, pointsize=3,
             fill.ind=pd.male$Grupo,
             addEllipses = T, ellipse.type='confidence')+
    scale_fill_manual(values=c("purple", "darkgreen"))+
  scale_color_manual(values=c("purple", "darkgreen"))
```

###Amostras a remover
```{r}
#Após verificar o dendograma e PCA, nota-se que as amostras GSM##27, GM##17, GSM##20, GM##26 não estão de acordo com o restante das amostras.
which(rownames(pd.male) %in% c('GSM318527', 'GSM318517', 'GSM318520', 'GSM318526'))
```

#Amostras selecionadas
```{r}
cores <- c("#fe0131","#175290")
```

```{r}
pd.selected <- pd.male[-c(2,5,6,7),]
rownames(pd.selected)

gse_selected <- gse_celdata[,rownames(pd.selected)]

eset_selected <- rma(gse_selected)
eset_selected <- annotateEset(eset_selected, mouse430a2.db, columns = c("PROBEID", "ENTREZID", "SYMBOL", "GENENAME", "ENSEMBL"))

#Remover duplicados
eset_selected@featureData@data$Nacc <- seq(from=1, to=nrow(eset_selected@featureData@data))
eset_selected@featureData@data$Nacc

eset_reduzido <- eset_selected
rownames(eset_reduzido@featureData@data) <- eset_reduzido@featureData@data$Nacc
eset_reduzido@featureData@data %>% head()
eset_reduzido@assayData$exprs %>% rownames() %>% head()

exp_reduzido <- exprs(eset_reduzido)
exp_reduzido <- as.data.frame(exp_reduzido) %>% mutate(ENSEMBL = eset_reduzido@featureData@data$ENSEMBL)
exp_reduzido$Nacc <- eset_selected@featureData@data$Nacc

fData(eset_reduzido) <- fData(eset_reduzido) %>% dplyr::distinct(ENSEMBL, .keep_all = T)

exp_reduzido <- exp_reduzido %>% group_by(ENSEMBL) %>% dplyr::summarise(across(1:6, mean))

dim(exp_reduzido)
dim(fData(eset_reduzido))
dim(exprs(eset_reduzido))


#Remover NAs
probes_na <- subset(eset_selected@featureData@data, !is.na(SYMBOL))
probes_na <- featureNames(eset_selected) %in% probes_na$PROBEID
gse_final <- subset(eset_selected, probes_na)

fData(gse_final) %>% head()

exp_gse <- exprs(gse_final)

oligo::hist(exp_gse)
oligo::hist(gse_final)
```

##Filtro baixas leituras
```{r}
gse_medians <- rowMedians(exp_gse)

hist(gse_medians, 100, freq=F, col='cornsilk') 
abline(v=4.8, col='red')

threshold <- apply(gse_final, 1, function(x) {
  sum(x > 4.8) >= 4 })

table(threshold)

eset_filtered <- subset(gse_final, threshold)
exp_filtered <- exprs(eset_filtered)

oligo::hist(eset_filtered)
```

#Clusterização
```{r}
pd.selected$Grupo <- pd.selected$characteristics_ch1 %>% str_split(" ") %>% map_chr(head, 1)

ann <- dplyr::select(pd.selected, Grupo)
colnames(ann) <- "Mice"
```

##Dendograma
```{r}
dist <- dist(t(exp_filtered))
hc <- hclust(dist)
dend <- as.dendrogram(hc)


dend %>% 
  color_labels(labels = colnames(exp_filtered[,1:3]),
               col=cores[2]) %>% 
  color_labels(labels = colnames(exp_filtered[,4:6]),
               col=cores[1]) %>% 
  plot()

legend("topright",
       legend=c('Healthy', 'Diseased'),
       col=cores[c(2,1)],
       pch=c(20,20,20), bty = "n", pt.cex = 1.8, cex = .8, trace=T)
```

##PCA
```{r}
pca <- PCA(t(exp_filtered), graph = F)


fviz_pca_ind(pca,
             mean.point=F, title=" ",
             geom=c('point', 'text'),
             geom.ind=c('point', 'text'), pointshape=21, pointsize=3,
             fill.ind=pd.selected$Grupo,
             addEllipses = T, ellipse.type='confidence')+
    scale_fill_manual(values=cores)+
  scale_color_manual(values=cores)+
  theme_classic()
ggsave("Figuras/PCA.png", width = 6, height = 4, bg='white')
```

##Heatmap
```{r}
pheatmap(exp_filtered,
         border_color = NA,
         cluster_cols = T, #gaps_col = 4,
         cluster_rows = T,
         treeheight_row = 0,
         color=colorRampPalette(c('#175290','#55a1fa', 'white','#fe0131', 'darkred'))(100),
         #color=viridis::inferno(100),
         #annotation_col = amostras.2,
         #annotation_colors = list(Condition = c(DHF = cores_cba[3],
                                                #DF = cores_cba[1])),
         show_colnames = F,
         show_rownames = F,
         scale="row",
         annotation_col = ann,
         annotation_colors = list(Mice = c(Diseased = cores[1], Healthy = cores[2])))

```

#DEG
```{r}
gse_final %>% fData() %>% View()

design <- model.matrix(~0+pd.selected$Grupo)
colnames(design) <- levels(as.factor(pd.selected$Grupo))

contrastMatrix <- makeContrasts(Diseased - Healthy, levels=colnames(design))
contrastMatrix

fit <- lmFit(gse_final, design)
fit <- contrasts.fit(fit, contrasts = contrastMatrix)
fit2 <- eBayes(fit)

res <- topTable(fit2, number = Inf)

summary(decideTests(fit2, lfc = 2, adjust.method = 'fdr', p.value = 0.05))
```

##Volcano
```{r}
keyvals <- ifelse(res$adj.P.Val >= 0.05, "gray",
                  ifelse(res$logFC <= -2, cores[1],
                         ifelse(res$logFC >= 2, cores[2], "gray")))

keyvals[is.na(keyvals)] <- "gray"
names(keyvals)[keyvals == cores[2]] <- "Up-regulated"
names(keyvals)[keyvals == "gray"] <- "Not significant"
names(keyvals)[keyvals == cores[1]] <- "Down-regulated"

EnhancedVolcano(res,
                lab=res$SYMBOL,
                max.overlaps = Inf,
                x="logFC", 
                y="adj.P.Val",
                colCustom = keyvals,
                ylab = bquote(~-Log[10]~italic("Adjusted P-value")),
                FCcutoff = 2,
                pCutoff = 0.05,
                pCutoffCol = "adj.P.Val",
                title=NULL,
                subtitle=NULL,
                pointSize = 3, 
                labSize = 4,
                colAlpha = .8,
                xlim=c(-5,7),
                ylim=c(0,7))+
  annotate("rect", xmin = -2, xmax = -Inf,
           ymin = 1.3, ymax = Inf,
           alpha = .1, fill = cores[1]) +
  annotate("rect", xmin = 2, xmax = Inf,
           ymin = 1.3, ymax = Inf,
           alpha = .1, fill = cores[2])+
  theme_classic()+
  theme(legend.position = 'top',
        legend.title = element_blank())

ggsave("Figuras/Volcano_lFC20.png", width = 7, height = 5, bg='white')
```

```{r}
res %>% filter(adj.P.Val <= 0.05 & abs(logFC) >= 2)

res %>% mutate(reg=ifelse(logFC <= -1.5, "Down", ifelse(logFC >=1.5, 'Up', NA))) %>% 
  filter(adj.P.Val <= .05) %>% na.omit() %>% 
  ggplot(aes(reg, fill=reg))+
  geom_bar(width = .75, stat="count")+
  scale_fill_manual(values=cores[c(2,1)], guide='none')+
  stat_count(geom = "text", colour = "white", size = 5, aes(label = ..count..), vjust=1.5)+
  labs(x=NULL, y="Counts")+
  theme_classic()+
  coord_cartesian(xlim = c(0.5,2.5), expand = F, ylim = c(0,130))+
  theme(axis.text = element_text(color='black', size=12))
  
ggsave('Figuras/Deg_counts(lFC15).png', width = 4, height = 4)
```

#Enriquecimento
##Remover GeneIDs duplicados
```{r}
res.order.abs <- res %>% dplyr::arrange(dplyr::desc(abs(logFC))) %>% dplyr::distinct(SYMBOL, .keep_all=T)

res.order <- res[order(res$logFC, decreasing = T),] %>% as.data.frame()

res.order <- res.order.abs %>% dplyr::arrange(dplyr::desc(logFC))
```

##GSEA
```{r}
ranks <- res.order$logFC
names(ranks) <- res.order$SYMBOL

term2gene.H <- msigdbr(species="Mus musculus", category = "H") %>% dplyr::select(gs_name, gene_symbol)
gsea.H <- GSEA(ranks, TERM2GENE = term2gene.H)
gsea.res.H <- gsea.H@result

term2gene.C2 <- msigdbr(species="Mus musculus", category = "C2") %>% dplyr::select(gs_name, gene_symbol)
gsea.C2 <- GSEA(ranks, TERM2GENE = term2gene.C2)
gsea.res.C2 <- gsea.C2@result


term2gene.C3 <- msigdbr(species="Mus musculus", category = "C3") %>% dplyr::select(gs_name, gene_symbol)
gsea.C3 <- GSEA(ranks, TERM2GENE = term2gene.C3)
gsea.res.C3 <- gsea.C3@result
```


```{r}
ridgeplot(gsea.H, showCategory = 20)

hallmark.tgfb <- filter(gsea.res.H, ID == "HALLMARK_TGF_BETA_SIGNALING") %>% select(core_enrichment) %>%
  mutate(core_enrichment = as.list(strsplit(core_enrichment, "/")))
hallmark.tgfb <- as.data.frame(hallmark.tgfb[[1]]) %>% mutate(Hallmark = "TGFb") %>% dplyr::rename(Genes=1)

hallmark.apoptosis <- filter(gsea.res.H, ID == "HALLMARK_APOPTOSIS") %>% select(core_enrichment) %>%
  mutate(core_enrichment = as.list(strsplit(core_enrichment, "/")))
hallmark.apoptosis <- as.data.frame(hallmark.apoptosis[[1]]) %>% mutate(Hallmark = "Apoptosis") %>% dplyr::rename(Genes=1)

hallmark.tnfa <- filter(gsea.res.H, ID == "HALLMARK_TNFA_SIGNALING_VIA_NFKB") %>% select(core_enrichment) %>%
  mutate(core_enrichment = as.list(strsplit(core_enrichment, "/")))
hallmark.tnfa <- as.data.frame(hallmark.tnfa[[1]]) %>% mutate(Hallmark = "TNFa") %>% dplyr::rename(Genes=1)

hallmarks_gsea <- rbind(hallmark.apoptosis, hallmark.tgfb, hallmark.tnfa)
```

##GO
```{r}
res_deg <- list(lFC_1.5 = list(down = filter(res, logFC <= -1.5 & adj.P.Val <= 0.05),
                               up = filter(res, logFC >= 1.5 & adj.P.Val <= 0.05)),
                lFC_2.0 = list(down = filter(res, logFC <= -2 & adj.P.Val <= 0.05),
                               up = filter(res, logFC >= 2 & adj.P.Val <= 0.05)))


```
### FC |1.5|
```{r}
GO_down_1.5 <- enrichGO(gene = res_deg$lFC_1.5$down$ENTREZID, OrgDb = "org.Mm.eg.db", pvalueCutoff = 0.05, ont = 'all')
GO_down_1.5@result %>% View()

GO_up_1.5 <- enrichGO(gene = res_deg$lFC_1.5$up$ENTREZID, OrgDb = "org.Mm.eg.db", qvalueCutoff = 0.05, ont = 'all')
GO_up_1.5@result %>% View()


treeplot(pairwise_termsim(filter(GO_down_1.5)))
#ggsave("Figuras/Treeplot GO Down lFC15.png", width = 14, height = 7, bg='white')
treeplot(pairwise_termsim(filter(GO_up_1.5)))
ggsave("Figuras/Treeplot GO Up lFC15.png", width = 14, height = 7, bg='white')

barplot(GO_up_1.5, showCategory = 10)

barplot(filter(GO_up_1.5, ONTOLOGY == 'MF'))
ggsave("Figuras/Molecular Function UP lFC15.png", width = 6, height = 6, bg='white')

barplot(filter(GO_up_1.5, ONTOLOGY == 'BP'))
ggsave("Figuras/Biological Process UP lFC15.png", width = 6, height = 6, bg='white')
```

### FC |2.0|
```{r}
GO_down_2.0 <- enrichGO(gene = res_deg$lFC_2.0$down$ENTREZID, OrgDb = "org.Mm.eg.db", pvalueCutoff = 0.05, ont = 'all')
GO_down_2.0@result %>% View()

GO_up_2.0 <- enrichGO(gene = res_deg$lFC_2.0$up$ENTREZID, OrgDb = "org.Mm.eg.db", pvalueCutoff = 0.05, ont = "all")
GO_up_2.0@result %>% View()

treeplot(pairwise_termsim(filter(GO_down_2.0)))
treeplot(pairwise_termsim(filter(GO_up_2.0)))

barplot(filter(GO_up_2.0, ONTOLOGY == 'MF'))
barplot(filter(GO_up_2.0, ONTOLOGY == 'BP'))
```

```{r}
GO_down_1.5@result %>% filter(p.adjust <= 0.05) %>% summary(n)
GO_down_2.0@result %>% filter(p.adjust <= 0.05) %>% summary(n)

GO_up_1.5@result %>% filter(p.adjust <= 0.05) %>% summary(n)
GO_up_2.0@result %>% filter(p.adjust <= 0.05) %>% summary(n)
```

##KEGG
```{r}
KEGG_up_2.0 <- enrichKEGG(gene = res_deg$lFC_2.0$up$ENTREZID, organism = "mmu", keyType = 'kegg')
KEGG_up_2.0@result %>% View()

KEGG_up_1.5 <- enrichKEGG(gene = res_deg$lFC_1.5$up$ENTREZID, organism = "mmu", keyType = 'kegg')
KEGG_up_1.5@result %>% View()

KEGG_down_2.0 <- enrichKEGG(gene = res_deg$lFC_2.0$down$ENTREZID, organism = "mmu", keyType = 'kegg')
KEGG_down_2.0@result %>% View()

KEGG_down_1.5 <- enrichKEGG(gene = res_deg$lFC_1.5$down$ENTREZID, organism = "mmu", keyType = 'kegg')
KEGG_down_1.5@result %>% View()

#treeplot(pairwise_termsim(KEGG_up_2.0))
barplot(KEGG_down_2.0, showCategory = 10)
barplot(KEGG_up_1.5, showCategory = 10)
ggsave("Figuras/KEGG UP lFC20.png", width = 14, height = 7, bg='white')
```


#```{r}
barplot(KEGG_up_1.5, showCategory = 10)
barplot(KEGG_up_2.0, showCategory = 10)
barplot(GO_up_1.5, showCategory = 10)
barplot(GO_up_2.0, showCategory = 10)
#```


#GSE156380
```{r}
#Analise de co-cultura vs exosomo
cc.exo_4a <- rbind(openxlsx::read.xlsx("GSE156380_DEG_miRNAs_selected.xlsx", sheet="4A2B down"),
                                    openxlsx::read.xlsx("GSE156380_DEG_miRNAs_selected.xlsx", sheet="4A2B up"))

cc.exo_8a <- rbind(openxlsx::read.xlsx("GSE156380_DEG_miRNAs_selected.xlsx", sheet="8A4B down"),
                                    openxlsx::read.xlsx("GSE156380_DEG_miRNAs_selected.xlsx", sheet="8A4B up"))

cc.exo_4a$Cel <- "4A"
cc.exo_8a$Cel <- "8A"




EnhancedVolcano(cc.exo_4a,
                lab=cc.exo_4a$`miRNA(mature)`,
                max.overlaps = Inf,
                x="log2FoldChange", 
                y="pvalue",
                #colCustom = keyvals,
                ylab = bquote(~-Log[10]~italic("P-value")),
                FCcutoff = 2,
                pCutoff = 0.05,
                pCutoffCol = "padj",
                title=NULL,
                subtitle=NULL,
                pointSize = 3, 
                labSize = 4,
                colAlpha = .8)+
  annotate("rect", xmin = -2, xmax = -Inf,
           ymin = 2.13, ymax = Inf,
           alpha = .1, fill = cores[1]) +
  annotate("rect", xmin = 2, xmax = Inf,
           ymin = 2.13, ymax = Inf,
           alpha = .1, fill = cores[2])+
  theme_classic()+
  theme(legend.position = 'top',
        legend.title = element_blank())

EnhancedVolcano(cc.exo_8a,
                lab=cc.exo_8a$`miRNA(mature)`,
                max.overlaps = Inf,
                x="log2FoldChange", 
                y="padj",
                #colCustom = keyvals,
                ylab = bquote(~-Log[10]~italic("P-value")),
                FCcutoff = 2,
                pCutoff = 0.05,
                pCutoffCol = "padj",
                title=NULL,
                subtitle=NULL,
                pointSize = 3, 
                labSize = 4,
                colAlpha = .8)+
  annotate("rect", xmin = -2, xmax = -Inf,
           ymin = 2.13, ymax = Inf,
           alpha = .1, fill = cores[1]) +
  annotate("rect", xmin = 2, xmax = Inf,
           ymin = 2.13, ymax = Inf,
           alpha = .1, fill = cores[2])+
  theme_classic()+
  theme(legend.position = 'top',
        legend.title = element_blank())
```

##Unidos
```{r}
cc.exo <- rbind(cc.exo_4a, cc.exo_8a)



shapes.volcano <- c(15, 17)
keyvals.shape <- ifelse(cc.exo$Cel == '4A', shapes.volcano[1], shapes.volcano[2])

names(keyvals.shape)[keyvals.shape == shapes.volcano[1]] <- "4A"
names(keyvals.shape)[keyvals.shape == shapes.volcano[2]] <- "8A"

keyvals.cc.exo <- ifelse(cc.exo$padj >= 0.05, "gray",
                  ifelse(cc.exo$log2FoldChange <= -2 & cc.exo$Cel == "4A", 'purple', 
                         ifelse(cc.exo$log2FoldChange <= -2 & cc.exo$Cel == "8A", 'purple4',
                                ifelse(cc.exo$log2FoldChange >= 2 & cc.exo$Cel == "4A", 'orange', 
                                       ifelse(cc.exo$log2FoldChange >= 2 & cc.exo$Cel == "8A", "orange4", "gray")))))

keyvals.cc.exo <- ifelse(cc.exo$padj >= 0.05, "gray", 
                         ifelse(cc.exo$Cel == "4A", "orange", "blue"))

keyvals.cc.exo[is.na(keyvals.cc.exo)] <- "gray"
names(keyvals.cc.exo)[keyvals.cc.exo == "orange"] <- "Up-regulated"
names(keyvals.cc.exo)[keyvals.cc.exo == "orange4"] <- "Up-regulated2"
names(keyvals.cc.exo)[keyvals.cc.exo == "gray"] <- "Not significant"
names(keyvals.cc.exo)[keyvals.cc.exo == "purple"] <- "Down-regulated"
names(keyvals.cc.exo)[keyvals.cc.exo == "purple4"] <- "Down-regulated2"


pdf("Figuras/Volcano cc_exo 4A e 4B.pdf", width = 6, height = 5)
EnhancedVolcano(cc.exo,
                lab = cc.exo$`miRNA(mature)`, labSize = 3,
                x='log2FoldChange', y='padj',
                ylab = bquote(~-Log[10]~italic("Adj P-value")),
                FCcutoff = 2, pCutoff = 0.05, pCutoffCol = 'padj',
                shapeCustom = keyvals.shape, colCustom = keyvals.cc.exo,
                pointSize = 4, colAlpha = .6,
                drawConnectors = T,
                title = NULL, subtitle = NULL, caption = NULL)+
  theme_classic()+
  theme(legend.position = 'top',
        legend.title = element_blank())+
    annotate("rect", xmin = -2, xmax = -Inf,
           ymin = 1.3, ymax = Inf,
           alpha = .1, fill = 'purple') +
  annotate("rect", xmin = 2, xmax = Inf,
           ymin = 1.3, ymax = Inf,
           alpha = .1, fill = 'orange')+
  scale_color_discrete(breaks=c('Down-regulated', 'Not significant', 'Up-regulated'), type=c('purple', 'purple4', 'gray', 'orange', "#D02F05FF"))

dev.off()
ggsave("Figuras/Volcano cc_exo 4A e 4B.png", width = 7, height = 5, bg='white')


ggpubr::ggarrange(
cc.exo %>% filter(padj <= 0.05 & Cel=="4A") %>% 
  mutate(fc = ifelse(log2FoldChange <= -2, "down", ifelse(log2FoldChange >=2, "up", "n.s"))) %>% 
  ggplot(aes(log2FoldChange, reorder(`miRNA(mature)`, log2FoldChange), fill=fc))+
  geom_col()+
  geom_vline(xintercept = c(-2,0,2), linetype=c('dashed', 'solid', 'dashed'), alpha=c(.5, 1, .5))+
  labs(y=NULL, title='4A')+
  scale_fill_manual(values=c('purple', 'gray', 'orange'), guide='none')+
  theme_classic()+
  theme(axis.text.y = element_text(size=10, color='black'))+
  coord_cartesian(xlim=c(-15,25))
,
cc.exo %>% filter(padj <= 0.05 & Cel=="8A") %>% 
  mutate(fc = ifelse(log2FoldChange <= -2, "down", ifelse(log2FoldChange >=2, "up", "n.s"))) %>% 
  ggplot(aes(log2FoldChange, reorder(`miRNA(mature)`, log2FoldChange), fill=fc))+
  geom_col()+
  geom_vline(xintercept = c(-2,0,2), linetype=c('dashed', 'solid', 'dashed'), alpha=c(.5, 1, .5))+
  labs(y=NULL, title='8A')+
  scale_fill_manual(values=c('purple4', 'gray', '#D02F05FF'), guide='none')+
  theme_classic()+
  theme(axis.text.y = element_text(size=10, color='black'))+
  coord_cartesian(xlim=c(-15,25))
,
labels="AUTO", nrow=1, ncol=2)

ggsave("Figuras/miRDEGs cc_exo.png", width = 10, height = 6)
```

#miRs e Rede
#Targets

#MiRs selected
```{r}
mirs.selected <- openxlsx::read.xlsx('GSE156380_DEG_miRNAs_selected.xlsx', sheet='Selected', colNames = F)
mirs.selected$X1 <- str_remove_all(mirs.selected$X1,pattern = "hsa-")
mirs.selected[10,] <- c("miR-21a-5p", "up", "teste")


```
##miRTar
```{r}
res.deg <- res %>% filter(abs(logFC) >=1.5, adj.P.Val <=.05)

mirtar <- readxl::read_xls('../miRTarBase-mmu_MTI.xls')
mirtar <- mirtar %>% dplyr::select(miRNA, `Target Gene`) %>% unique()

mirtar$miRNA <- str_remove_all(mirtar$miRNA, "mmu-")

targets.mirtar <- filter(mirtar, miRNA %in% mirs.selected$X1)
degs.mirtar <- filter(targets.mirtar, `Target Gene` %in% res.deg$SYMBOL)
```

##Targetscan
```{r}
targetscan <- read.delim('../TargetScan - Predicted_Targets_Context_Scores.default_predictions.txt')

targetscan <- targetscan[grepl("mmu", targetscan$miRNA),]
targetscan <- targetscan %>% dplyr::select(Gene.Symbol, miRNA)

#Transformar gene symbol no formato para Mm: Primeira letra maiuscula, restante minusculo
  ##stringr str_to_title faz essa formatação
targetscan$Gene.Symbol <- stringr::str_to_title(targetscan$Gene.Symbol)
targetscan <- unique(targetscan)

targetscan$miRNA <- str_remove_all(targetscan$miRNA, "mmu-")

miRs_up_1.5 <- filter(targetscan, Gene.Symbol %in% res_deg$lFC_1.5$up$SYMBOL)
miRs_down_1.5 <- filter(targetscan, Gene.Symbol %in% res_deg$lFC_1.5$down$SYMBOL)

miRs_up_2.0 <- filter(targetscan, Gene.Symbol %in% res_deg$lFC_2.0$up$SYMBOL)
miRs_down_2.0 <- filter(targetscan, Gene.Symbol %in% res_deg$lFC_2.0$down$SYMBOL)

miRs_2.0 <- filter(targetscan, Gene.Symbol %in% c(res_deg$lFC_2.0$down$SYMBOL, res_deg$lFC_2.0$up$SYMBOL))
unique(miRs_2.0$Gene.Symbol)


targets.targetscan <- filter(targetscan, miRNA %in% mirs.selected$X1)
degs.targetscan <- filter(targets.targetscan, Gene.Symbol %in% res.deg$SYMBOL)



degs.targetscan %>% colnames()

degs.targetscan <- degs.targetscan %>% dplyr::select(1, 2, 4, 6, 10, 12)

degs.targetscan_GO <- enrichGO(degs.targetscan$Gene.Symbol,
                               OrgDb = org.Mm.eg.db, 
                               keyType = 'SYMBOL',
                               ont='all')

degs.targetscan_GO@result %>% View()

degs.targetscan_KEGG <- enrichKEGG(degs.targetscan$ENTREZID, organism = 'mmu', keyType = 'kegg')
degs.targetscan_KEGG@result %>% View()
```


##miRDB
```{r}
library(multiMiR)

mirdb.up <- get_multimir(org = "mmu",
                               table = "mirdb",
                               target = res_deg$lFC_2.0$up$SYMBOL) #lFC 2.0 nao tem os miR de interesse
mirdb.up@data %>% View()


mirdb.down <- get_multimir(org = "mmu",
                               table = "mirdb",
                               target = res_deg$lFC_1.5$down$SYMBOL)
mirdb.down@data %>% View()

table(miRs_up_1.5$Gene.Symbol)

mirdb.degs <- get_multimir(org='mmu',
                           table = 'mirdb',
                           target=res.deg$SYMBOL)

mirdb.degs <- mirdb.degs@data
mirdb.degs$mature_mirna_id <- str_remove_all(mirdb.degs$mature_mirna_id, 'mmu-')

targets.mirdb <- filter(mirdb.degs, mature_mirna_id %in% mirs.selected$X1)

targets.mirdb <- targets.mirdb %>% dplyr::rename(Gene.Symbol=target_symbol, miRNA = mature_mirna_id)
targets.selected <- rbind(degs.targetscan[c("Gene.Symbol", "miRNA")], targets.mirdb[c("Gene.Symbol", "miRNA")])

targets.selected <- left_join(targets.selected, res.deg, by=c("Gene.Symbol" = "SYMBOL")) %>% 
  mutate(fc=ifelse(logFC < 0, 'down', 'up'))

colnames(targets.selected)
targets.selected %>% dplyr::select(1,2,12) %>% distinct() %>% openxlsx::write.xlsx(.,'DEGs alvos de miRs selecionadas.xlsx' )

openxlsx::write.xlsx(targets.selected, 'DEGs alvos de miRs selecionadas.xlsx')
```

##Enriquecimento
```{r}
targets.selected_GO <- enrichGO(targets.selected$Gene.Symbol,
                               OrgDb = org.Mm.eg.db, 
                               keyType = 'SYMBOL',
                               ont='all')
targets.selected_GO <- targets.selected_GO@result
openxlsx::write.xlsx(targets.selected_GO, "Figuras/GO Alvos rede.xlsx", asTable = T)

targets.selected_KEGG <- enrichKEGG(targets.selected$ENTREZID, organism = 'mmu', keyType = 'kegg')
targets.selected_KEGG@result %>% openxlsx::write.xlsx(., 'Figuras/KEGG alvos rede.xlsx', asTable=T)
```

```{r}
miRs_up_1.5$conc <- paste(miRs_up_1.5$Gene.Symbol, miRs_up_1.5$miRNA, sep='*')
mirdb.up@data$conc <- paste(mirdb.up@data$target_symbol, mirdb.up@data$mature_mirna_id, sep = '*')

conc <- inner_join(miRs_up_1.5, mirdb.up@data)

openxlsx::write.xlsx(conc, "mirdb e targetscan.xlsx")
```



